Jean-Baptiste Labaty Développeur d'application

Compétences

Backend Python Bash Frontend Html/CSS Javascript • Frameworks Django Flask Bootstrap JQuery Base de données PostgreSQL • MariaDB SQLite Système d'exploitation Linux **Outils** Git TravisCI Intégration continue

Contact

Sentry

UMI.

LaTeX

NewRelic Monitoring





<u>ajbthepenguin@netcourrier.com</u>

Monitoring

Documentation

jbthepenguin.github.io





in

Profil

Après un parcours professionnel riche en expériences diverses, j'ai décidé de vivre de ma passion qu'est l'informatique, et en particulier la programmation et le développement d'application.

Ayant renforcé et élargi mes connaissances acquises en autodidacte depuis une dizaine d'années avec une formation 'spécialité Python - Django', je suis prêt à mettre toutes mes compétences à votre service pour participer au développement de projets dans ce domaine.

Parcours

Développeur d'application

janvier 2019 - aujourd'hui

Freelance

- Conception d'architecture adaptée aux impératifs.
- Développement en respectant les règles de codage.
- Installation et rédaction de documentation.
- Maintenance et évolution.

Instituteur

septembre 2001 - août 2018

Éducation nationale

- Enseignement en cycle 2.
- Enseignement auprès de public non francophone.

Technicien

septembre 1996 - août 2001

DGA- Direction générale de l'armement

- Création et utilisation de dispositif électronique.
- Maintenance d'appareil de mesure.

Formation

Développeur d'application - Python

OpenClassrooms - 2019

Diplôme niveau Bac+3/4.

Domaine de la programmation et du web

Certifications de réussite.

OpenClassrooms - 2017

Institut de Formation des Maîtres

Certificat de fin d'études.

Éducation Nationale - 2003

Centre de Formation des Armements Terrestres Brevet de Formation Technique et Bac STL.

DGA - 1996

Réalisations

Outil de gestion pour un producteur de légumes

En cours

Application web spécifique

Conception, développement avec test et mise en place sur le réseau local.

- Backend: Python Django
- Frontend: HTML/CSS Bootstrap, Javascript JQuery
- Base de données, Versionning, Tests: SQLite Git TravisCI selenium
- Installation: VirtualBox Ubuntu Server

Site de la compagnie de clown théâtre *Poil au nez*

2019

Application web - Site vitrine

Conception, développement, test et mise en ligne sur Heroku.

- Backend: Python Django
- Frontend: HTML/CSS Bootstrap, Javascript JQuery
- Base de données, Versionning, Tests: PostgreSQL Git TravisCl selenium
- Conception, Documentation, Installation: UML LaTeX Herokucli

Application en interaction avec l'API OpenFoodFacts

Application web - Projet de la formation

Conception, développement, test mise en ligne sur Heroku.

- Backend: Python Django
- Frontend: HTML/CSS Bootstrap, Javascript JQuery
- Base de données, Versionning, Tests: PostgreSQL Git selenium
- Conception, Documentation, Installation: UML LaTeX Herokucli

Et d'autres...